臺灣臺中地方法院民事裁定　　　　　　 96年度家抗字第33號
抗　告　人　乙○○
抗告人就被繼承人甲○之遺產聲請選任遺產管理人事件，對於中
華民國九十六年九月十七日本院九十六年度財管字第九十三號裁
定提起抗告，本院裁定如下：
    主  文
抗告駁回。
抗告程序費用由抗告人負擔。
    理  由
壹、本事件經本院審酌全案卷證，認原審裁定之結果，經核於法
    要無不合，應予維持，並引用原裁定記載之理由（除第二項
    所載被繼承人死亡後之繼承人包含養女陳包、長子陳清泰之
    敘述係屬違誤應不予引用）。
貳、抗告意旨略以：抗告人與被繼承人甲○及陳木生、陳耀、
    陳正實、陳適寬．．．等均為坐落臺中縣沙鹿鎮○○○段○
    路厝小段第三九之一一０號土地之共有人，因共有人欲進行
    前開土地之分割，然被繼承人甲○業於民國五十三年二月四
    日死亡，其配偶陳顏氏泉於昭和二十年（即民國三十四年）
    六月五日歿，其第一順位繼承人，長子陳清泰於昭和十二年
    （即民國二十六年）二月十日歿，次子陳國耀於昭和十九年
    （即民國三十三年）九月十日歿，均早於被繼承人甲○死亡
    ，故無繼承權，其收養之養女陳包，業於民國四十三年二月
    一日終止收養，亦無繼承權，而配偶陳林月鶯（按係被繼承
    人之續弦）業於民國六十四年七月十八日去世，且按經驗法
    則衡情度理，若其已有繼承權，自應會處理亡夫之財產，辦
    理繼承登記，然自被繼承人及陳林月鶯去世迄今三、四十年
    之久，均未有人就上述土地主張繼承權利，則被繼承人之繼
    承人為何，殊有不明，爰依民法第一千一百七十七條、第一
    千一百七十八條第二項之規定，聲請選定陳正實為被繼承人
    甲○之遺產管理人，尚無不當，惟原審駁回抗告人之聲請，
    尚有未合，為此提起抗告，爰請求廢棄原裁定，選定陳正實
    為遺產管理人云云。惟查：
一、被繼承人甲○於民國五十三年二月四日死亡，其配偶陳顏氏
    泉、長子陳清泰、次子陳國耀，均早於被繼承人甲○死亡，
    均無繼承權，而其續弦之配偶陳林月鶯於六十四年七月十八
    日去世，又其與被繼承人共同收養之養女陳包，亦於四十三
    年二月一日終止收養等情，業據抗告人提出繼承系統表、戶
    籍謄本等件在卷可稽，應堪認為真實。而被繼承人甲○之繼
    承人並未依法拋棄繼承，此業經本院依職權查核屬實，故被
    繼承人甲○死亡時已有配偶陳林月鶯取得繼承權利，本件並
    無繼承人有無不明之情事。
二、是依前揭所述，系爭繼承開始時，被繼承人甲○之遺產既經
    陳林月鶯繼承，且查無繼承人拋棄繼承之情事，從而，聲請
    人依民法一千一百七十七條、第一千一百七十八條第二項之
    規定之規定，聲請選定陳正實為甲○之遺產管理人，於法尚
    有未合。是以，抗告人之主張，洵屬無據。至於甲○之遺產
    由陳林月鶯繼承後陳林月鶯未為處理即又死亡，且無其他繼
    承人得代為處理，則為陳林月鶯是否有繼承人有無不明之另
    一問題，附此敘明。
參、綜前所述，抗告人所執前詞，指摘原裁定不當，求予廢棄，
    為無理由，應予駁回。
肆、據上論結，本件抗告為無理由，依非訟事件法第四十六條、
    第二十一條第二項、民事訴訟法第四百九十五條之一第一項
    、第四百四十九條第一項、第四百五十四條第二項、第七十
    八條，裁定如主文。
中　　華　　民　　國　　96　　年　　11　　月　　30　　日
                  家事法庭      審判長法　官  王靜秋
                                      法　官  劉長宜
                                      法　官  許冰芬
以上為正本係照原本作成。
如提起再抗告者，應於裁定送達後十日內依非訟事件法第四十五
條第三項「僅得以適用法規顯有錯誤為理由，並經原法院許可者
為限」之規定，向本院提出抗告理由狀（須按他造人數附具繕本
），並繳納再抗告費用新臺幣一千元。
中　　華　　民　　國　　96　　年　　11　　月　　30 　日
                                      書記官
